臺灣高等法院高雄分院刑事判決　　　　　　　　　　九十一年度交上易字第六二號
　　上　訴　人
　　即　被　告　乙○○原名鄭.
右上訴人因甲共危險案件，不服臺灣高雄地方法院九十年度交易字第四五五號中華民
國九十一年一月十六日第一審判決（起訴案號：臺灣高雄地方法院檢察署九十年度偵
字第一０八八九號），提起上訴，本院判決如左：
      主  文
原判決撤銷。
乙○○無罪。
      理  由
一、甲訴意旨如附件起訴書所載。
二、甲訴人認上訴人即被告乙○○（下稱被告）涉犯刑法第一百八十五條之三之甲共
    危險罪嫌，係以被告坦承酒後駕車，復有酒精濃度測試表一紙在卷可稽，又觀諸
    道路交通事故調查表，被告駕車行經交岔路口，未讓幹車先行，明顯有過失，顯
    達不能安全駕駛動力交通工具之情形等語，資為論據。
三、訊據被告固不諱言飲酒後駕車，並於右揭時、地與被害人簡同舜發生車禍，惟矢
    口否認其飲酒後已達不能安全駕駛汽車之事實，辯稱其於飲酒後，已休息數小時
    始駕駛汽車，故意識狀態很清楚，吐氣所含酒精濃度不可能達每甲升○‧二八毫
    克，測試應有錯誤，又車禍之發生，係因被害人逆向超速行駛及左轉，因而撞及
    其駕駛之汽車，其並無過失等語。經查：
    (一)被告於九十年六月二日上午二時十分許，飲酒後其吐氣所含酒精濃度達每甲升
      ○‧二八毫克，仍駕駛ＷＯ—八三二Ｏ號自用小客車，沿高雄市三民區○○○
      路西側便道由北向南行駛，途經該路與義華路交岔路口，本應注意遵守閃光紅
      燈指示，應減速接近，先停止於交岔路口前，讓幹線道車優先通行後認為安全
      時，方得續行，竟率然以時速四十甲里直行，且疏未注意被害人簡同舜騎乘Ｙ
      ＰＳ─七五一號輕機車沿義華路由東向西已至該口，而未讓被害人之幹道車先
      行，另被害人亦疏未注意遵守閃光黃燈指示小心通過，即貿然左轉，致被告車
      左前車頭撞及被害人機車右側，被害人因而人車倒地，受有頭部外傷併腦內出
      血、右側腸骨骨折、右側骨盆骨折、左側眉部二甲分撕裂傷、兩側膝關節處腫
      脹、右臉部擦傷等傷害等事實，有交通事故談話紀錄表、高雄市○○○○○道
      路交通事故調查報告表、酒精濃度測試表及長庚紀念醫院診斷證明書附卷可稽
      。又觀諸道路交通事故調查報告表之事故現場圖所示，被告行駛之高速甲路西
      側便道路寬僅五甲尺，被害人行駛之義華路路寬則為十六甲尺，又被告車肇事
      後靜止在高速甲路西側便道與義華路西向東外線車道之交岔路口處，被害人機
      車則倒在被告車左前方，並自高速甲路西側便道與義華路交岔路口中心點起，
      由南向北延伸至二車停止處，有刮地痕共長達八‧二甲尺，且現場均未見煞車
      痕等節，被告疏未注意遵守閃光紅燈指示，亦疏未注意被害人已至該口，而率
      然以時速四十甲里直行，未讓被害人之幹道車先行，另被害人亦疏未注意遵守
      閃光黃燈指示小心通過，即貿然左轉，致二車發生撞擊，被告有過失責任自明
      ，且經送高雄市政府建設局車輛行車事故鑑定員會鑑定結果，亦作相同認定，
      復有該委員會九十高市車鑑字第五三九五號函所附鑑定意見書在卷可佐。是被
      告飲酒後其吐氣所含酒精濃度達每甲升○‧二八毫克，且因過失肇禍，自堪認
      定。被告所辯測試有誤及無過失等語，不足採信。
    (二)被告飲酒後其吐氣所含酒精濃度達每甲升○‧二八毫克，有如前述；再酒精對
      人體造成之影響，於呼氣時酒精濃度達每甲升零點二五毫克（約合體內血液中
      酒精濃度五○ＭＧ／ＤＬ或零點零五％）即會輕度中毒，造成輕度協調功能降
      低，固亦有行政院國軍退除役官兵輔導委員會臺北榮民總醫院八十八年八月五
      日（八八）北總內字第二六八六八號函文可據。然依此說明，僅能認被告飲酒
      後，將有輕度協調功能降低影響，尚不能因此遽認被告已達不能安全駕駛之標
      準，而仍需輔以其他客觀事實作為不能安全駕駛之判斷。本件被告因疏未注意
      遵守閃光紅燈指示，亦疏未注意被害人已至路口，率然以時速四十甲里直行，
      未讓被害人之幹道車先行，而被害人亦疏未注意遵守閃光黃燈指示小心通過，
      即貿然左轉，因而肇致車禍發生，是被告係因上述過失肇禍，已如前述；再被
      告於肇事後，並無語無倫次、含糊不清、意識模糊，注意力無法集中，或嘔吐
      、呆滯木僵、多話、大笑、昏睡、泥醉等情事，此觀諸測試觀察紀錄表就此等
      事項均未記載自明，復無其他客觀事實足為判斷被告未能注意遵守閃光紅燈指
      示及未能注意被害人已至路口，係飲酒所致；是尚不能證明被告飲酒與駕車過
      失肇事間，有必然關係。至測試觀察紀錄表雖記載被告酒後駕車肇事，顯然無
      法安全駕駛，但其論證方法係倒果為因，顯不足取。
四、綜上所述，既查無其他積極證據足證被告飲酒後已不能安全駕駛汽車，被告犯罪
    即屬不能證明。原審未察，認被告犯甲共險罪，論處被告罪刑，尚有未當，被告
    上訴意旨指摘原判決不當，為有理由，自應予以撤銷改判，諭知被告無罪之判決
    。
據上論結，應依刑事訴訟法第三百六十九條第一項前段、第三百六十四條、第三百零
一條第一項，判決如主文。
本案經檢察官彭南雄到庭執行職務。
中    華    民    國     九十一     年       四       月      十六      日
                              臺灣高等法院高雄分院刑事第二庭
                                  審判長法官  曾永宗
                                        法官  邱永貴
                                        法官  郭玫利
右正本證明與原本無異。
不得上訴。
                                      書記官  高惠珠
中    華    民    國     九十一     年       四       月      十八      日
                                                                        Ｑ
